# 关于企业以自有资金筹建供电专线问题

提问人：Tina-Zhou 时间：2018-05-03 10:55:45
求助陈版主：公司由于扩产，用电量急剧上升，现有供电线路已无法满足企业日常用电要求，因此公司与政府沟通后确认，公司将以自有资金筹建一条供电专线，建成后该项供电线路维护及管理由供电公司进行，咨询陈版主，这条由企业自己出资建的供电专线应如何入账， 1 、计入固定资产核算？ 2 、根据该线路后续维护管理情况，该线路实际控制人为供电公司，是否作为一项对供电公司的捐赠直接费用化？ 3 、该线路虽不受公司控制，实际公司获得了该线路的用电权，就该项用电权计入长期待摊费用核算，如何确认摊销年限？这个事项应如何账务处理更满足准则相关规定，麻烦陈版主，谢谢！

回答人：chenyiwei
虽然建成后需移交，本企业不具有法律上的所有权，但事实上该专线专为本企业供电，本企业可从中获取经济利益，因此符合资产的定义。实务中对此类交易一般确认为长期待摊费用，在合理确定的年限（一般为 5 ～ 10 年）内摊销。

提问人：苹果宝贝 007 时间：2018-05-04 11:20:43
陈版，不确认为固定资产的理由是什么？

回答人：chenyiwei
本企业无所有权，也不负责养护，严格来说是一项无形资产“用电权”。习惯上列作长期待摊费用。